sk-SK: Ochranná vrstva proti úniku: Dvojvrstvová; Jednovrstvová; Iné
lt-LT: Apsaugos nuo pratekėjimo sluoksnis: Dvigubas sluoksnis; Vienas sluoksnis; Kita
es: Capa de protección contra fugas: Doble capa; Capa simple; Otro
el: Στρώμα προστασίας από διαρροές: Διπλή στρώση; Μονή στρώση; Άλλο
zh-TW: 防漏層: 雙層; 單層; 其他
sv: Läckageskyddande lager: Dubbelt lager; Enkelt lager; Övrigt
da: Lækagebeskyttelseslag: Dobbeltlag; Enkeltlag; Andet
ko: 누출 방지 레이어: 이중 레이어; 단일 레이어; 기타
sl-SI: Sloj za zaščito pred iztekanjem: Dvoslojno; Enoslojno; Drugo
en: Leak protection layer: Double layer; Single layer; Other
pt-BR: Camada de proteção contra vazamentos: Camada dupla; Camada única; Outro
nb: Lekkasjebeskyttelse: Dobbelt lag; Enkelt lag; Annet
pt-PT: Camada de proteção contra fugas: Dupla camada; Camada única; Outro
hu: Szivárgás elleni védőréteg: Kétrétegű; Egyrétegű; Egyéb
de: Auslaufschutzschicht: Doppellagig; Einlagig; Sonstige
it: Strato di protezione dalle perdite: Doppio strato; Singolo strato; Altro
cs: Ochranná vrstva proti průsaku: Dvojitá vrstva; Jedna vrstva; Jiné
nl: Lekbeschermingslaag: Dubbellaags; Enkellaags; Overig
ja: 漏水防止層: ダブルレイヤー; シングルレイヤー; その他
vi: Lớp chống rò rỉ: Lớp kép; Lớp đơn; Khác
fr: Couche de protection contre les fuites: Double couche; Couche simple; Autre
pl: Warstwa ochrony przed przeciekaniem: Podwójna warstwa; Pojedyncza warstwa; Inne
ro-RO: Strat de protecție împotriva scurgerilor: Strat dublu; Un singur strat; Altele
bg-BG: Слой за защита от течове: Двоен слой; Единичен слой; Друг
hr-HR: Sloj zaštite od curenja: Dvoslojno; Jednoslojno; Ostalo
fi: Vuotosuojakerros: Kaksikerroksinen; Yksikerroksinen; Muu
ru: Слой защиты от протекания: Двойной слой; Одинарный слой; Другое
tr: Sızıntı koruma katmanı: Çift katmanlı; Tek katmanlı; Diğer
zh-CN: 防漏层: 双层; 单层; 其他
th: ชั้นป้องกันการรั่วซึม: สองชั้น; ชั้นเดียว; อื่นๆ